臺灣高等法院刑事判決
109年度上訴字第2866號
上  訴  人  臺灣桃園地方檢察署檢察官   
被      告  邱佳民




上列上訴人因被告偽造文書等案件，不服臺灣桃園地方法院108
年度訴字第1120號，中華民國109年6月29日第一審判決（起訴案
號：臺灣桃園地方檢察署107年度偵字第1308號），提起上訴，
本院判決如下：
    主  文
原判決撤銷。
本件公訴不受理。
    理  由
一、公訴意旨略以：被告邱佳民係址設桃園市○○區○○○路000 巷0
    0號1 樓之「通資聯通訊行」負責人，以經營電信門號代辦
    為業，為順利達成代辦門號業績，於民國104 年6 月間，取
    得友人鍾曜隆之女友陳映兆之國民身分證及全民健康保險卡
    ，其明知提供行動電話門號每月帳單逾一定金額者，辦理遠
    傳電信股份有限公司（下稱遠傳電信）、台灣大哥大電信股
    份有限公司（下稱台灣大哥大電信）門號可攜業務，即可獲
    取免預繳費用之優惠，亦明知陳映兆未符上開辦理門號可攜
    業務免預繳費用優惠之資格，為獲取免預繳門號申請費用之
    利益，竟與真實姓名年籍不詳之人，共同基於行使偽造私文
    書、詐欺得利之犯意聯絡，未經陳映兆同意其得以偽造之陳
    映兆行動電話門號每月帳單作為陳映兆申辦相關遠傳電信、
    台灣大哥大電信免預繳費用門號之申請附件情況下，分別為
    下列行為：
  ㈠於104 年6 月20日前某日，在臺灣地區某不詳地點，自真實
    姓名年籍不詳之人處取得偽造之「中華電信股份有限公司（
    下稱中華電信）104 年5 月轉帳代繳通知暨費用明細（門號
    0000000000號；收據編號：0000000000000 ）」電信費帳單
    1 紙（下稱偽造之中華電信電信費帳單Ａ）後，再於104 年6
     月20日，持上開偽造之電信費帳單作為申請附件，連同台
    灣大哥大行動電話電信/ 第三代行動通信/ 行動寬頻業務申
    請書、號碼可攜/ 新申裝同意書、號碼可攜服務申請書、用
    戶授權代辦委託書（下合稱0000000000門號業務申請書、同
    意書、號碼可攜服務申請書及代辦委託書）、陳映兆之國民
    身分證及全民健康保險卡影本，至位於臺北市士林區之台灣
    大哥大士林文林特約服務中心，向台灣大哥大電信申辦上開
    0000000000門號之攜碼轉入作業，使台灣大哥大電信不知情
    之承辦人員同意陳映兆申辦上開門號攜碼至台灣大哥大電信
    ，而無須預繳金額，足以生損害於陳映兆及中華電信、台灣
    大哥大電信管理行動電話門號之正確性。
  ㈡於104 年6 月20日前某日，在臺灣地區某不詳地點，自真實
    姓名年籍不詳之人處取得偽造之「中華電信股份有限公司（
    下稱中華電信）104 年5 月轉帳代繳通知暨費用明細（門號
    0000000000號；收據編號：0000000000000 ）」電信費帳單
    另1 紙（下稱偽造之中華電信電信費帳單Ｂ）後，再於104年
    6 月20日，持上開偽造之電信費帳單作為申請附件，連同遠
    傳電信第三代行動通信/ 行動寬頻業務服務申請書、行動電
    話號碼可攜服務申請書、代辦委託書、遠傳門市合約確認單
    （下合稱0000000000門號業務服務申請書、行動電話號碼可
    攜服務申請書、代辦委託書及門市合約確認單）、陳映兆之
    國民身分證及全民健康保險卡影本，至位於臺北市○○區○○路
    000 號1 樓之遠傳電信萬華萬大加盟門市，向遠傳電信申辦
    上開0000000000門號之攜碼轉入作業，使遠傳電信不知情之
    承辦人員同意陳映兆申辦上開門號攜碼至遠傳電信，而無須
    預繳金額，足以生損害於陳映兆及中華電信、遠傳電信管理
    行動電話門號之正確性。
  ㈢於104 年6 月26日前某日，在臺灣地區某不詳地點，自真實
    姓名年籍不詳之人處取得偽造之「亞太電信股份有限公司（
    下稱亞太電信）電信服務費收據（補）（門號0000000000號
    ；收據號碼：000000000000）」電信費帳單1 紙（下稱偽造
    之亞太電信電信費帳單）後，再於104 年6 月26日，持上開
    偽造之電信費帳單作為申請附件，連同遠傳電信第三代行動
    通信/ 行動寬頻業務服務申請書、行動電話號碼可攜服務申
    請書、遠傳行動電話服務代辦委託書、遠傳門市合約確認單
    （下合稱0000000000門號業務服務申請書、行動電話號碼可
    攜服務申請書、代辦委託書及門市合約確認單）、陳映兆之
    國民身分證及全民健康保險卡影本，至位於新北市○○區○○路
    0 段00號之遠傳電信新莊中華加盟門市，向遠傳電信申辦上
    開0000000000門號之攜碼作業，使遠傳電信不知情之承辦人
    員同意陳映兆申辦上開門號攜碼至遠傳電信，而無須預繳金
    額，足以生損害於陳映兆及亞太電信、遠傳電信管理行動電
    話門號之正確性。因認被告與真實年籍姓名不詳之人就上開
    一、㈠至㈢所示部分，共同涉犯刑法第216 條、第210 條行使
    偽造私文書罪、第339 條第2 項詐欺得利罪嫌。
二、按被告死亡者，應諭知公訴不受理之判決，並得不經言詞辯
    論為之，刑事訴訟法第303條第5款、第307條定有明文。本
    案被告邱佳民因偽造文書等案件，檢察官提起公訴，經原審
    於109年6月29日判處罪刑，檢察官不服原判決，於109年7月
    16日合法提起第二審上訴，目前繫屬於本院。查被告已於10
    9年6月5日死亡，有其個人基本資料查詢結果在卷可稽（見
    原審訴字卷第133頁、本院卷39頁），原審未及審酌。依上
    開說明，爰不經言詞辯論，撤銷原判決，並為公訴不受理之
    諭知。
據上論結，應依刑事訴訟法第369第1項前段、第364條、第303條
第5款、第307條，判決如主文。
中　　華　　民　　國　　109 　年　　8 　　月　　19  　日
                  刑事第十七庭  審判長法  官  鄭水銓
                                      法  官  李世華
                                      法  官  鍾雅蘭
以上正本證明與原本無異。
如不服本判決，應於收受送達後20日內向本院提出上訴書狀，其
未敘述上訴之理由者並得於提起上訴後20日內向本院補提理由書
（均須按他造當事人之人數附繕本）「切勿逕送上級法院」。
                                      書記官  黃亮潔
中　　華　　民　　國　　109 　年　　8 　　月　　19　　日